臺灣板橋地方法院刑事判決　　　　　　　93年度重訴字第41號
公　訴　人　臺灣板橋地方法院檢察署檢察官
被　　　告　己○○
　　　　　　　　　　　四之四號.
指定辯護人　本院公設辯護人　丁○○
被　　　告　丙○○
選任辯護人　唐達興律師
上列被告因擄人勒贖等案件，經檢察官提起公訴（93年度偵字第
14259 號）及移送併辦（93年度偵字第12995 號），被告於準備
程序進行中就被訴事實為有罪之陳述，經告知簡式審判程序之旨
，並聽取當事人之意見後，本院裁定由受命法官獨任進行簡式審
判程序，判決如下：
    主  文
己○○未經許可，持有可發射子彈具有殺傷力之改造槍枝，累犯
，處有期徒刑貳年陸月，併科罰金新台幣拾萬元，罰金如易服勞
役，以新台幣玖佰元即銀元參佰元折算壹日。扣案之可發射子彈
具有殺傷力仿ＣＯＬＴ廠ＣＡＬＩＢＥＲ２５型半自動手機製造
之之改造手槍（含彈匣壹個、槍枝管制編號：0000000000號）扣
案內填雙基發射火藥、鋼珠及鐵絲改造信號彈參枚（附德製ＮＩ
ＣＯ信號彈發射器壹個）均沒收。
丙○○未經許可，持有可發射子彈具有殺傷力之改造槍枝，處有
期徒刑貳年，併科罰金新台幣拾萬元，罰金如易服勞役，以新台
幣玖佰元即銀元參佰元折算壹日。扣案之可發射子彈具有殺傷力
仿ＣＯＬＴ廠ＣＡＬＩＢＥＲ２５型半自動手機製造之之改造手
槍（含彈匣壹個、槍枝管制編號：0000000000號）沒收。
    事  實
一、己○○於民國88、87年間曾因妨害自由及傷害案件，分別經
    臺灣板橋地方法院87年度訴字第1095號、88年度易字第2368
    號先後判處有期徒刑三月、五月確定，經合併執行於89年10
    月16日縮短刑期執行完畢，猶不知悔改，為下列行為：
（一）明知具有殺傷力之改造玩具手槍及土造子彈，係屬槍砲彈
      藥刀械管制條例所管制之物，非經主管機關許可，不得持
      有，竟於不詳時地，取得具殺傷力內填雙基發射火藥、鋼
      珠及鐵絲改造信號彈三枚（附德製ＮＩＣＯ信號彈發射器
      一個）；可發射子彈具殺傷力之仿ＣＯＬＴ廠ＣＡＬＩＢ
      ＥＲ２５型半自動手機製造之金屬玩具手槍換裝土造金屬
      槍管而成之改造手槍（俗稱掌心雷，含彈匣一個、槍枝管
      制編號0000000000號）一支而於台北縣樹林市○○街55號
      9樓無故持有之。嗣於93年5月20日，為警在台北縣樹林市
      ○○街55號9樓，扣得前述改造信號彈3枚。
（二）己○○復明知車號9790-FL 號自小客車，係其以女友乙○○名義，由其任保證人以動產擔保附條件買賣之方式購得
      ，價金未付清前，標的物所有權仍屬於出賣人高林實業股
      份有限公司（下稱：高林公司）所有，詎該車自92年11月
      21 日即未繳納分期款，高林公司乃委託協尋公司協尋欲
      拍賣該車取償，經協尋公司於93年3月20日尋得該車並拖
      至台北縣深坑鄉○○路○段159號全磐股份有限公司停放（
      下稱：全磐公司），己○○明知上情，竟因欲取回該車，
      與姓名年籍不詳綽號「阿凱」之成年男子持上開其持有之
      改造槍枝，於93年3月21日晚間8時許，前往全磐公司施強
      暴、脅迫，使全磐公司人員開啟停車場鐵門而行無義務之
      事，強行將上開自小客車開走。
（三）己○○不滿友人江志清多次邀請其女友乙○○（通緝中另
      案審結）見面吃飯，並曾一度將乙○○帶往汽車旅館，乙○○趁機逃脫，使己○○顏面無光，且江志清先前欠己○○兩萬元遲遲未還，己○○並告知丙○○江志清有欠錢款
      項未清，又帶乙○○到旅館乙事要教訓江志清後，遂再與
      丙○○、乙○○及綽號「黑貓」及「阿吉」之成年男子，
      共同基於私行拘禁江志清之犯意聯絡，於93年10月14日上
      午9 時許，在臺北縣新莊市○○路829 巷43號前（即江志
      清住處附近），丙○○明知具有殺傷力之改造玩具手槍，
      係屬槍砲彈藥刀械管制條例所管制之物，非經主管機關許
      可，不得持有，仍持有己○○交付之前述掌心雷手槍、己○○手持另把掌心雷（於案發後丟棄）、「黑貓」男子手
      持電擊棒、「阿吉」手持不明刀械，4 人強將江志清押解
      上車，載至台北縣新莊市碧雲天汽車旅館，期間己○○復
      基於傷害之犯意以槍枝敲擊江志清頭部，致江志清頭部有
      開放性傷口一處（傷害未據告訴），復徒手毆打江志清，
      江志清遂表明與乙○○之間是清白的，並主動表示願以30
      萬元私下和解，同意先以身上錶帶型黃金手鍊乙只作為部
      分賠償金額，己○○又因氣憤難消再命江志清脫去身上所
      有衣物，又於93年10月14日晚上7 時許接續上開妨害自由
      之犯意，將江志清載往臺北縣新莊市○○路829 巷22弄47
      號7 樓住處，開走江志清所有之車牌號碼ＧＦ─7187號自
      用小客車，己○○、丙○○等人隨後於當日晚上10時許，
      前往址設臺北縣樹林市○○街35號1 樓之翔福銀樓，由己○○將先前江志清同意和解抵償所交付之錶帶型黃金手鍊
      乙只，與不知情之翔福銀樓負責人葉宗禧，以物易物並貼
      補300 元，換得等值約21500 元之黃金鍊戒2 只、黃金手
      鍊乙條、Ｋ金鑽戒乙只等物；嗣江志清交代其家人攜帶家
      中金飾等貴重物品，在桃園縣龜山鄉林口長庚醫院門口處
      交付賠償金額，當時江志清坐於上開車內，由丙○○、「
      黑貓」及「阿吉」等人持槍監視江志清，己○○及另兩名
      某不詳姓名之成年男子則乘坐車牌號碼Ｚ2 ─4581號自小
      客車，在前揭約定地點等侯。於同日11時30分許，江志清
      女兒甲○○依指示，在林口長庚醫院門口附近，將由家中
      取出之金手錶乙支、玉手鐲乙只、鑽石手環乙只、金戒子
      乙只、金項鍊乙條、金手鐲乙條、鑽石耳環乙付、Ｋ金項
      鍊乙條等物，交付予前開由己○○乘坐之Ｚ2 ─4581號自
      小客車內之人。己○○等人因見所提出之金額不足抵償和
      解之金額，覺其誠意不夠，復承前犯意，由丙○○等人先
      行將江志清載往基隆市○○○ 路21號之34樓，己○○與乙○○於93年10月15日零時許共同前往會合。斯時，己○○
      、丙○○、乙○○及多名姓名年籍不詳之人告訴江志清交
      付之財物過少，乙○○亦在旁幫腔向江志清表示須交付錢
      財，以換取人身自由。嗣於同日上午8 時許，己○○、乙○○、丙○○及另兩名某不詳姓名成年男子，復將江志清
      帶往臺北縣汐止市山區空屋拘禁，由丙○○持前開掌心雷
      手槍看管江志清，並脫去江志清身上衣衫，由己○○與某
      不詳姓名成年男子以手機及相機拍攝江志清不雅動作裸照
      以洩憤，使江志清行此無義務之事，並恫嚇要放在網路上
      等語。嗣於同日上午11時許，己○○、丙○○與乙○○等
      人將取得之部份金飾，包括黃金手錶乙只、黃金項鍊乙條
      、黃金戒指乙只等物，攜往基隆市七堵區○○○街7 號1
      樓之信華銀樓，將上開金飾交由不知情之銀樓業者劉資常
      ，變賣取得35 200元及換購價值4 千元之黃金戒指乙只，
      己○○、丙○○與乙○○等人朋分該等變賣取得之財物，
      並將自甲○○處所取得之剩餘金飾，由己○○分配予丙○○黃金戒指乙只及1 萬8 千元，乙○○則分得由己○○變
      賣取得之黃金手鍊、黃金戒指各乙只。直至同日晚上7 時
      許，己○○、丙○○、乙○○等人將江志清帶離該山區空
      屋，駕乘車牌號碼ＧＦ─七一八七號自小客車預計載往臺
      北縣板橋市○○路一帶由江志清友人開設之卡拉ＯＫ店，
      在路程中，江志清因畏怖而簽發以個人名義為發票人、己○○為受款人、面額各為5 萬元、13萬元、10萬元之本票
      共3 紙。嗣駕車抵達臺北縣板橋市○○路○段二二八號前
      ，己○○等人持隨身槍枝，對江志清恫嚇若報警則對其家
      人不客氣，江志清復向開設卡拉ＯＫ店之友人取得5 萬元
      供己○○等人花用，丙○○、乙○○為警於同日晚上10
      時許當場查獲，己○○趁機逃逸，並在車牌號碼ＧＦ─71
      87號自小客車中扣得丙○○持有之掌心雷手槍乙支、江志
      清妻子戊○○所有之玉手鐲、手鐲各乙只、黃金手鍊乙條
      、黃金耳環乙付、江志清所有之保險箱鑰匙乙支、乙○○
      分得而持有之黃金手鍊乙條、黃金戒指乙只、丙○○分得
      而持有之黃金戒指乙只、翔福銀樓保證書2 紙、信華銀樓
      保單乙紙、江志清所簽發且以被告己○○為受款人之本票
      3 紙、含膠捲底片之照相機乙台、贓款5 千元、行動電話
      2 支等物，前後計剝奪江志清行動自由達37小時之久。
二、案經內政部警政署刑事警察局移送及台北縣政府警察局海山
    分局報請臺灣板橋地方法院檢察署檢察官偵查起訴及移送併
    辦。
    理  由
一、訊據被告己○○、丙○○對右揭事實坦承不諱，並有如事實
    欄之物扣案足稽，且扣案槍枝（管制編號0000000000號）一
    支係仿ＣＯＬＴ廠ＣＡＬＩＢＥＲ２５型半自動手機製造之
    金屬玩具手槍換裝土造金屬槍管而成之改造手槍（俗稱掌心
    雷，含彈匣一個），機械性能良好，可擊發適用子彈，認具
    殺傷力。扣案內填雙基發射火藥、鋼珠及鐵絲改造信號彈三
    枚（附德製ＮＩＣＯ信號彈發射器一個），具殺傷力，經檢
    視發現有改裝情形，屬槍砲彈藥刀械管制條例所列管之土造
    子彈之情，並有內政部警政署刑事警察局93年7 月14日刑鑑
    字第093014 4959 號、93年11月12日刑鑑字第0930211038鑑
    驗通知書存卷可按，雖告訴人於檢察官偵查時指陳：己○○
    他們一個人說：要我拿出30萬元來解決云云，惟告訴人江志
    清經本院多次傳喚均未到庭，其另涉詐騙之案件經警查獲移
    送台灣板橋地方法院檢察署偵辦中，並有台北縣政府警察局
    土城分局北縣警土字第0940 007254 號函附卷可考，自難僅
    憑上開告訴人之指述，而認定被告等人有不法所有之意圖，
    況告訴人亦自承認識己○○，被押走是因為跟己○○之女友
    出去吃飯，當時他們有問我，最主要是讓己○○知道我跟他
    （應指乙○○）之間是清白的等語，參諸共同被告乙○○亦
    供稱：有一次江志清約我出去，硬把我載去汽車旅館，被我
    跑掉等語。堪信被告等人所辯：是因為不滿江志清多次邀請
    其女友見面吃飯，並曾一度將之帶往汽車旅館，要教訓江志
    清才押他出來等語足採，是告訴人因自知理虧，提出賠償拿
    金飾出來解決，與常情並無違背，亦難僅以扣案金飾、告訴
    人有簽立本票等情，證明被告等人有不法所有之意圖。本件
    事證明確，被告等人犯行洵堪認定。
二、核被告己○○、丙○○所為，係犯刑法第302 條第1 項之私
    行拘禁罪（起訴書所起訴加重強盜、擄人勒贖部分因無法證
    明被告等人有不法所有之意圖，已據公訴人減縮起訴之事實
    及法條並變更為私行拘禁罪，詳如審理筆錄所載）、同法第
    30 4條第1項之強制罪及槍砲彈藥刀械管制條例第11條第4項
    持有其他可發射金屬或子具有殺傷力之槍枝罪；被告己○○
    持有信號彈另犯槍砲彈藥刀械管制條例第12條第4項持有子
    彈罪；被告己○○、丙○○及其他不詳姓名之成年男子間，
    就私行拘禁及持有槍枝罪間各有犯意之聯絡及行為之分擔，
    為共同正犯。又被告以非法方法，剝奪人之行動自由後，對
    告訴人施以言詞恐嚇部分，因刑法第302條第1項之罪，原包
    括以其他非法方法剝奪人之行動自由而言，所謂非法方法當
    然包括強暴脅迫等情事在內，被告於妨害自由行為繼續中，
    嚇稱不准報警等語，自屬包含於妨害行動自由之同一意念之
    中，縱其所為，合於刑法第三百零五條恐嚇危害安全之情形
    ，仍應視為剝奪行動自由之部分行為。（此有最高法院86年
    度台上字第6737號判決意旨可資參照）。被告己○○同時持
    有子彈、槍枝之行為，為一行為觸犯數罪名之想像競合犯，
    應從一重槍砲彈藥刀械管制條例第11條第4項之持有其他可
    發射金屬或子具有殺傷力之槍枝罪；被告己○○上開所犯2
    次強制罪，時間緊密，所犯又係構成要件相同之罪名，顯係
    基於概括之犯意為之，爰依連續犯之規定以一罪論。被告己○○、丙○○二人以持槍施強暴脅迫之方式妨害告訴人之人
    身自由並使告訴人行無義務之事，所犯上開各罪間應有方法
    結果之牽連關係，應從一重槍砲彈藥刀械管制條例第11條第
    4項之持有其他可發射金屬或子具有殺傷力之槍枝罪處斷，
    公訴人認被告等人所犯上開各罪間犯意各別、行為互殊云云
    ，容有誤會；被告己○○於88、87年間曾因妨害自由及傷害
    案件，分別經臺灣板橋地方法院87年度訴字第1095號、88年
    度易字第2368號先後判處有期徒刑三月、五月確定，經合併
    執行於89年10月16日縮短刑期執行完畢之事實，有台灣高等
    法院被告全國前案紀錄表在卷足稽，其於5年內再犯有期徒
    刑之罪為累犯，應依刑法第47條之規定加重其刑。爰審酌被
    告等人之品行、生活狀況、智識程度，僅因細故欲洩憤即持
    槍施強暴脅迫，妨害告訴人之人身自由，造成告訴人危害甚
    深，惟犯後態度尚稱良好，公訴人求處之刑度等一切情狀，
    量處如主文所示之刑，同時就二人罰金刑部分均諭知易服勞
    役之折算標準，以示懲戒。
三、扣案之可發射子彈具有殺傷力仿ＣＯＬＴ廠ＣＡＬＩＢＥＲ
    ２５型半自動手機製造之之改造手槍（含彈匣壹個、槍枝管
    管制編號：0000000000號）扣案內填雙基發射火藥、鋼珠及
    鐵絲改造信號彈參枚（附德製ＮＩＣＯ信號彈發射器壹個）
    ，係違禁物，應依刑法第三十八條第一項第一款之規定宣告
    沒收。
四、己○○與姓名年籍不詳綽號「阿凱」之成年男子持上開其持
    有之改造槍枝，於93年3 月21日晚間8 時許，前往全磐公司
    施強暴、脅迫，使全磐公司人員開啟停車場鐵門而行無義務
    之事，強行將上開自小客車開走之行為雖未據公訴人起訴，
    惟與起訴事實具連續犯裁判上一罪之關係，為起訴效力所及
    ，本院自得併予審酌，另己○○所持另把槍枝已於案發後丟
    棄，並未扣案，亦未送鑑定，無證據證明具殺傷力，公訴人
    復未起訴，本院自不予審酌，附此敘明。
據上論斷，應依刑事訴訟法第273 條之1 第1 項、第299 條第1
項前段，槍砲彈藥刀械管制條例第11條第4 項、第12條第4 項、
刑法第11條前段、第28條、第56條、第55條、第47條、第42條第
2 項、第38條第1 項第1 款，罰金罰鍰提高標準條例第2 條，現
行法規所定貨幣單位折算新臺幣條例第2 條，判決如主文。
本案經檢察官蘇揚旭到庭執行職務。
中　　華　　民　　國　　94　　年　　6 　　月　　28　　日
          刑事第三庭  法  官  徐 子 涵
上正本證明與原本無異。
如不服本判決，應於判決送達後十日內向本院提出上訴狀。
                      書記官  彭 麗 紅
中　　華　　民　　國　　94　　年　　7 　　月　　5 　　日
附錄本案論罪科刑法條全文
槍砲彈藥刀械管制條例第十一條：
未經許可，製造、販賣或運輸第四條第一項第一款所稱其他可發
射金屬或子彈具有殺傷力之各式槍砲者，處五年以上有期徒刑，
併科新臺幣一千萬元以下罰金。未經許可，轉讓、出租或出借前
項所列槍砲者，處三年以上十年以下有期徒刑，併科新臺幣七百
萬元以下罰金。
意圖供自己或他人犯罪之用，而犯前二項之罪者，處無期徒刑或
七年以上有期徒刑，併科新臺幣一千萬元以下罰金。
未經許可，持有、寄藏或意圖販賣而陳列第一項所列槍砲者，處
一年以上七年以下有期徒刑，併科新臺幣七百萬元以下罰金。
第一項至第三項之未遂犯罰之。
刑法第三百零四條
